臺灣臺南地方法院刑事判決　　　　　　　　　　　　　九十三年度訴字第二二六號
　　公　訴　人　臺灣臺南地方法院檢察署檢察官
　　被　　　告　乙○○
右列被告因違反毒品危害防制條例案件，經檢察官提起公訴（九十三年度毒偵字第三
七○號），被告於本院審理時就被訴事實為有罪之陳述，經本院合議庭裁定行簡式審
判程序，本院判決如左：
    主      文
乙○○連續施用第一級毒品，累犯，處有期徒刑壹年。
    事      實
一、乙○○前於民國（下同）八十九年間，因違反毒品危害防制條例案件，經本院以
    八十九年易字第二一○二號判處有期徒刑一年確定，並於九十一年二月十七日執
    行完畢。乙○○並於八十七年間因施用毒品案件，經臺灣臺南地方法院檢察署以
    八十七年度聲觀字第二七七號聲請書聲請本院以八十七年度毒聲字第二二一號裁
    定送觀察勒戒後，認無繼續施用毒品之傾向，經臺灣臺南地方法院檢察署檢察官
    於八十七年八月二十一日以八十七年度偵字第八五八○號不起訴處分確定。復於
    八十八年間因施用毒品案件，經臺灣臺南地方法院檢察署檢察官以八十八年度聲
    觀字第八七八號聲請書聲請本院以八十八年度毒聲字第一四六五號裁定送觀察、
    勒戒後，認有繼續施用毒品之傾向，由臺灣臺南地方法院檢察署檢察官聲請本院
    以八十八年度毒聲字第一七二六號裁定送強制戒治獲准，並經本院以八十九年度
    易字第二一○二號判決判處有期徒刑一年確定。嗣乙○○又於九十二年間因施用
    毒品案件，經臺灣臺南地方法院檢察署檢察官聲請本院以九十二年度毒聲字第七
    ○六號裁定送強制戒治後，而由本院以九十二年度訴字第四七八號判決判處有期
    徒刑十月確定，詎乙○○猶不知悔改，竟基於施用毒品之概括犯意，自九十二年
    五月中旬某日起迄同年月三十一日晚間八時許，連續在其位於臺南縣善化鎮田寮
    里六分寮六四之七號住處等地施用第一級毒品海洛因多次，為警於九十二年六月
    一日經其同意採尿送驗後查獲。
二、案經臺南市警察局第一分局報告臺灣臺南地方法院檢察署檢察官偵查起訴。
    理      由
一、右揭犯罪事實，業據被告乙○○於本院審理時坦承不諱（見本院九十三年四月二
    日審理筆錄），而被告尿液經臺南市衛生局以免疫分析法及薄層分析法確認之結
    果，呈嗎啡之陽性反應乙節，有臺南市衛生局九十二年六月十九日（）南市衛
    驗字第九二○四五○號檢驗成績書、臺南市警察局第一分局送驗尿液年籍對照表
    各一紙在卷可稽，足證被告於上開時、地，客觀上確有連續施用海洛因之行為，
    主觀上亦有施用之概括犯意，殆無疑義。按海洛因係由嗎啡經化學合成而製得，
    經注射進入人體後，因代謝而分解又生成嗎啡，因此施打海洛因後，由尿液檢驗
    結果仍為嗎啡反應。是以，被告自白施打海洛因，而採尿化驗之結果呈現嗎啡陽
    性反應，核屬科學上合理之現象，益徵被告之自白核與事實相符，堪以採信。查
    被告於八十七年間因施用毒品案件，經臺灣臺南地方法院檢察署以八十七年度聲
    觀字第二七七號聲請書聲請本院以八十七年度毒聲字第二二一號裁定送觀察勒戒
    後，認無繼續施用毒品之傾向，經臺灣臺南地方法院檢察署檢察官於八十七年八
    月二十一日以八十七年度偵字第八五八○號不起訴處分確定。被告復於八十八年
    間因施用毒品案件，經臺灣臺南地方法院檢察署檢察官以八十八年度聲觀字第八
    七八號聲請書聲請本院以八十八年度毒聲字第一四六五號裁定送觀察、勒戒後，
    認有繼續施用毒品之傾向，由臺灣臺南地方法院檢察署檢察官聲請本院以八十八
    年度毒聲字第一七二六號裁定送強制戒治獲准，並經本院以八十九年度易字第二
    一○二號判決判處有期徒刑一年確定。嗣被告又於九十二年間因施用毒品案件，
    經臺灣臺南地方法院檢察署檢察官聲請本院以九十二年度毒聲字第七○六號裁定
    送強制戒治後，並經本院以九十二年度訴字第四七八號判決判處有期徒刑十月確
    定，此有臺灣臺南地方法院檢察署檢察官九十二年度毒偵字第六○八號起訴書、
    本院九十二年度訴字第四七八號判決書、臺灣臺南地方法院檢察署刑案資料查註
    紀錄表及臺灣高等法院被告全國前案紀錄表附卷可參。綜上各情相互以參，被告
    之自白經核與事實相符，堪可採信，本件事證明確，被告連續施用第一級毒品海
    洛因之犯行洵堪認定。
二、經查：被告乙○○行為後，毒品危害防制條例全文於九十二年七月九日修正公佈
    ，同條例第三十六條並訂於公佈後六個月即九十三年一月九日施行。本案係於九
    十三年一月九日修正施行後之九十三年三月八日繫屬，自不適用毒品危害防制條
    例第三十五條第一項、第二項之規定，而應回歸刑法第二條第一項之適用。而酌
    以修正前後之毒品危害防制條例第十條之條文對於施用第一、二級毒品罪之條次
    、法定刑均相同，修正後之規定，對於被告並無不利，依刑法第二條第一項前段
    規定，自應適用修正後之毒品危害防制條例論處。核被告乙○○所為，係犯修正
    後毒品危害防制條例第十條第一項之施用第一級毒品罪。被告非法持有第一級毒
    品海洛因之低度行為，為其施用之高度行為所吸收，不另論罪。被告先後多次施
    用第一級毒品之犯行，時間緊接，觸犯構成要件相同之罪，顯係基於概括犯意反
    覆為之，為連續犯，應依刑法第五十六條之規定以一罪論，並加重其刑。末查，
    被告乙○○前於八十九年間，因違反毒品危害防制條例案件，經本院以八十九年
    易字第二一○二號判處有期徒刑一年確定，並於九十一年二月十七日執行完畢，
    有臺灣臺南地方法院檢察署刑案資料查註紀錄表及臺灣高等法院被告全國前案紀
    錄表在卷可證，其受有期徒刑之執行完畢，五年以內再犯本件有期徒刑以上之罪
    ，為累犯，應依刑法第四十七條之規定加重其刑，並依同法第七十條之規定遞加
    重其刑。爰審酌被告有施用毒品之素行，再犯本件施用第一級毒品罪及其犯罪之
    動機、目的、手段、所生危害、施用毒品之期間及次數、犯罪後坦承犯行，態度
    良好及施用毒品自戕身心等一切情狀，量處如主文所示之刑，以資懲戒。
據上論斷，應依刑事訴訟法第二百九十九條第一項前段、第二百七十三條之一第一項
，毒品危害防制條例第十條第一項，刑法第十一條前段、第二條第一項前段、第五十
六條、第四十七條，判決如主文。
本案經檢察官甲○○到庭執行職務
中      華      民      國    九十三      年    四    月      十六      日
                                    臺灣臺南地方法院刑事第六庭
                                            法  官  黃翰義
右正本證明與原本無異。
如不服本判決，應於判決送達後十日內，向本院提出上訴狀。
                                            書記官  林憶梅
中      華      民      國    九十三      年    四     月     十六      日
附錄法條：
毒品危害防制條例第十條
施用第一級毒品者，處六月以上五年以下有期徒刑。
施用第二級毒品者，處三年以下有期徒刑。
